【裁判字號】    98,裁,2247
【裁判日期】    980918
【裁判案由】    贈與稅
【裁判全文】
最  高  行  政  法  院  裁  定
                                      98年度裁字第2247號
上  訴  人  甲○○
            乙○○
被 上訴 人  財政部臺灣省南區國稅局
代  表  人  丙○○
上列當事人間贈與稅事件，上訴人對於中華民國98年6月25日高
雄高等行政法院97年度訴字第541號判決，提起上訴，本院裁定
如下：
    主  文
上訴駁回。
上訴審訴訟費用由上訴人負擔。
    理  由
一、按對於高等行政法院判決之上訴，非以其違背法令為理由，
    不得為之，行政訴訟法第242條定有明文。依同法第243條第
    1項規定，判決不適用法規或適用不當者，為違背法令；而
    判決有同條第2項所列各款情形之一者，為當然違背法令。
    是當事人對於高等行政法院判決上訴，如依行政訴訟法第24
    3條第1項規定，以高等行政法院判決有不適用法規或適用不
    當為理由時，其上訴狀或理由書應有具體之指摘，並揭示該
    法規之條項或其內容；若係成文法以外之法則，應揭示該法
    則之旨趣；倘為司法院解釋或本院之判例，則應揭示該判解
    之字號或其內容。如以行政訴訟法第243條第2項所列各款情
    形為理由時，其上訴狀或理由書，應揭示合於該條項各款之
    事實。上訴狀或理由書如未依此項方法表明，或其所表明者
    與上開法條規定不合時，即難認為已對高等行政法院判決之
    違背法令有具體之指摘，其上訴自難認為合法。
二、緣上訴人之被繼承人康進於85年5月7日死亡，經被上訴人查
    得其生前於82年4、5月間贈與其子康嘉成（於起訴後死亡）
    、甲○○及康嘉明現金計新臺幣（下同）19,148,604元，乃
    核定贈與稅應納稅額5,390,691元，因贈與人已死亡，被上
    訴人遂以其全體繼承人康陳金玉、甲○○、康嘉明、康嘉成
    、乙○○等5人為納稅義務人，發單課徵贈與稅。康嘉明、
    上訴人康嘉成及甲○○等3人不服，於87年5月25日申請復查
    ，未獲變更，並因未提起訴願而告確定。因繼承人逾期未繳
    納該筆應納稅款，經被上訴人移送法務部行政執行署臺南行
    政執行處（下稱臺南行政執行處）強制執行，截至96年1月3
    日止執行徵起金額計3,413,081元。上訴人等人分別於96年1
    月9日、96年1月18日及96年10月22日申請加計利息退還已執
    行徵起之稅款，被上訴人乃於96年11月22日核准退還屬司法
    院釋字第622號解釋公布後始執行徵起之稅額24,716元，加
    計利息468元一併退還，餘已徵起稅額3,388,365元，則以96
    年10月16日南區國稅新化一字第0960037202號函否准所請。
    上訴人不服，提起訴願遭決定駁回，遂提起行政訴訟，經高
    雄高等行政法院97年度訴字第541號判決駁回，上訴人對之
    提起上訴，主張：上訴人於起訴時已主張依本院92年9月18
    日庭長法官聯席會議決議，以繼承人全體為贈與稅納稅義務
    人不符租稅法律主義，原審未論及不採之理由並有不適用司
    法院釋字第137號解釋之違背法令。又原判決一再論述贈與
    稅納稅義務人為贈與人，卻又認上訴人非受贈人，應負連帶
    責任，自有判決理由矛盾之違法等語，雖以該判決違背法令
    為由，惟核其上訴理由，係就原審取捨證據、認定事實之職
    權行使，指摘其為不當，並就原審已論斷者，泛言未論斷，
    或就原審所為論斷，泛言其論斷矛盾，而非具體表明合於不
    適用法規、適用法規不當、或行政訴訟法第243條第2項所列
    各款之情形，難認對該判決之如何違背法令已有具體之指摘
    。依首開規定及說明，應認其上訴為不合法。
三、據上論結，本件上訴為不合法。依行政訴訟法第249條第1項
    前段、第104條、民事訴訟法第95條、第78條、第85條第1項
    前段，裁定如主文。
中    華    民    國    98    年    9     月    18    日
                    最高行政法院第四庭
                        審判長法官  劉  鑫  楨
                              法官  陳  金  圍
                              法官  劉  介  中
                              法官  曹  瑞  卿
                              法官  陳  鴻  斌
以  上  正  本  證  明  與  原  本  無  異
中    華    民    國    98    年    9     月    18    日
                              書記官  張  雅  琴


司法院資訊處製作；財團法人民間司法改革基金會備份。
